【裁判字號】    90,上易,2141
【裁判日期】    900809
【裁判案由】    竊盜
【裁判全文】
臺灣高等法院刑事判決                            九十年度上易字第二一四一號
    上  訴  人  臺灣板橋地方法院檢察署檢察官
    被      告  乙○○
右上訴人因被告竊盜案件，不服臺灣板橋地方法院八十九年度易字第三０九八號，中
華民國九十年五月十五日第一審判決（起訴案號：臺灣板橋地方法院檢察署八十九年
度偵字第一一八七五號），提起上訴，本院判決如左：
    主  文
原判決撤銷。
本件免訴。
    理  由
一、公訴意旨略以：被告乙○○與許鴻棋（業經臺灣板橋地方法院另案判處有期徒刑
    一年在案）共同意圖為自己不法之所有，於民國八十九年四月六日，在臺北縣林
    口鄉○○路○段二六０巷，由許鴻棋把風，被告則持在客觀上足供兇器使用之剪
    刀，破壞甲○○所有車號ＣＢ─五一八一號自用小客車後，竊得該車。嗣經警循
    線查獲許鴻棋後，始查悉上情，因認被告涉有刑法第三百二十一條第一項第三款
    攜帶兇器竊盜罪嫌等情。
二、按刑事訴訟法第三百零二條第一款規定，案件曾經判決確定者，應諭知免訴之判
    決。此項原則關於實質上一罪或裁判上一罪，均有其適用。連續犯係裁判上之一
    罪，其一部分犯罪事實曾經判決確定者，其效力當然及於全部，故檢察官復將其
    他部分重行起訴，亦應諭知免訴之判決（最高法院四十九年臺非字第二十號判例
    意旨參照）。
三、查被告曾於八十九年十二月九日、十四日、十五日，與方志強（成年人，另案審
    理）共同基於為自己不法所有之概括犯意，由被告持其所有客觀上對於人之身體
    具有殺傷力足供凶器使用之Ｌ型扳手一支，破壞車門鎖並啟動電門，方志強則在
    旁把風之方式，先後三次在桃園市、臺北縣林口鄉行竊汽車。該三次攜帶凶器竊
    盜，時間緊接，方法相同，而犯同一罪名，顯係基於概括犯意反覆為之，應依連
    續犯之規定論以一罪。案經本院於九十年六月七日，以九十年度上易字第一七五
    三號刑事判決，判處被告有期徒刑十月確定在案，有該刑事判決一件附卷可憑。
四、本件被告被訴之竊盜犯行，犯罪時間在前案之前，而犯罪手法、行竊之財物種類
    均相同，顯與前案之竊盜犯行，係基於概括之犯意所為，而有連續犯之裁判上一
    罪關係，自應為前案判決既判力效力所及。依首揭說明，本件應依法諭知免訴判
    決。原審未加詳查，逕就本件為實體之無罪判決，尚有未洽，檢察官上訴意旨雖
    未指摘於此，仍應由本院依法將原判決撤銷改判，而為免訴之諭知。
據上論斷，應依刑事訴訟法第三百六十九條第一項前段、第三百六十四條、第三百零
二條第一款，判決如主文。
本案經檢察官謝英民到庭執行職務。
中      華      民      國     九十     年    八      月       九       日
                              臺灣高等法院刑事第五庭
                                  審判長法  官  曾  德  水
                                        法  官  楊  貴  雄
                                        法  官  林  立  華
右正本證明與原本無異。
不得上訴。
                                        書記官  廖  月  女
中      華      民      國     九十     年    八      月       九       日


司法院資訊處製作；財團法人民間司法改革基金會備份。
